# 发现被骗后，收入成本如何处理

提问人：审计小黑黑 时间：2020-04-01 08:05:16
被审计单位 2019 年 12 月向A公司出售一批电缆，价值 500 万元，收到货款 100 万元，确认应收款 400 万元，同时结转成本 360 万元。 2020 年 2 月份发现A公司为一皮包公司，目前已经人去楼空，该笔款项无法收回。请问，是对应收账款 400 万元全额计提坏账，还是冲回 400 万元的主营收入和 360 万元的主营成本并确认 360 万元的管理费用（存货损失）？正确的账务处理是什么？

回答人：chenyiwei
理论上说，应当重新考虑当初确认收入是否构成前期差错，即前期确认收入时是否满足准则规定的销售商品收入确认条件，特别是“相关的经济利益很可能流入企业”这一条件能否满足。如果当初在销售前，对该客户的背景调查，以及前期的收款等均未发现异常，无法合理预见会出现目前状况的，则不属于前期差错，不应冲回前期已确认的收入，而应对应收款项计提减值准备处理。